【裁判字號】    95,易緝,138
【裁判日期】    950816
【裁判案由】    竊盜
【裁判全文】
臺灣高雄地方法院刑事判決             95年度易緝字第138號
公  訴  人  臺灣高雄地方法院檢察署檢察官
被      告  戊○○
                    (現另案羈押於臺灣彰化看守所)
上列被告因竊盜案件，經檢察官提起公訴（93年度偵字第18792
號），嗣被告於本院準備程序進行中，就被訴事實為有罪之陳述
，經本院告知簡式審判程序意旨，並聽取公訴人及被告之意見後
，合議庭乃裁定由受命法官獨任改依簡式審判程序判決如下：
    主  文
戊○○連續結夥三人以上竊盜，處有期徒刑拾月。扣案鳥網貳張
、無線對講機壹臺，均沒收之。
    事  實
一、戊○○意圖為自己不法所有，於民國93年9 月20日前之某日
    ，與真實年籍姓名均不詳，綽號「阿義」、「阿田」、「阿
    輝」之成年男子共同基於概括之犯意聯絡，自93年9 月20日
    前某日起至93年9 月20日上午6 時許止，結夥3 人以上，先
    後前往高雄縣大寮鄉鳳山水庫後山附近計4 次，每次到達後
    ，即先以自備鳥網架設捕鴿網，待他人所有賽鴿飛行經過該
    處上空時，再由綽號「阿義」、「阿田」、「阿輝」之成年
    男子以自備彩帶綁上石頭拋向空中，使賽鴿受驚低飛進入鳥
    網內方式，而連續竊得賽鴿4 次，前後計100 隻。而戊○○
    則在旁負責把風，每網捉賽鴿1 隻，即可向綽號「阿田」之
    成年男子領取新臺幣（下同）100 元之利益，計獲利1 萬元
    。嗣於93年9 月20日上午6 時許，戊○○與綽號「阿義」、
    「阿田」、「阿輝」之成年男子，前往上開地點網捉賽鴿時
    ，於同日上午11時許，為埋伏員警當場逮捕，除起獲如附表
    所示賽鴿26隻外，並扣得戊○○等人所有供共同犯竊盜罪所
    用之鳥網2張、無線對講機1臺。
二、案經高雄縣政府警察局林園分局報告臺灣高雄地方法院檢察
    署檢察官偵查起訴。
    理  由
一、本件被告戊○○所犯為死刑、無期徒刑、最輕本刑為3 年以
    上有期徒刑以外之罪，其於準備程序進行中，就被訴事實為
    有罪之陳述，經告知簡式審判程序之旨，並聽取當事人之意
    見後，本院合議庭裁定由受命法官獨任進行簡式審判程序，
    合先敘明。
二、上開犯罪事實，業據被告於本警詢、偵查及本院審理中坦白
    承認。核與如附表所示被害人於警詢中陳述之情節相符。此
    外，並有扣押筆錄、扣押物品目錄表、扣押物品收據、贓物
    認領收據及照片附卷可稽。因被告自白核與事實相符，是本
    件事證明確，被告上開犯行，應堪認定。
三、核被告所為，係犯刑法第321 條第1 項第4 款之結夥3 人以
    上竊盜罪。被告與綽號「阿義」、「阿田」、「阿輝」之成
    年男子間，就上開犯行，有犯意聯絡及行為分擔，均為共同
    正犯。被告先後4 次加重竊盜犯行【被告計行竊4 次之犯行
    ，已據被告於警詢中陳述明確（詳警卷第2 頁第1 行以下）
    】，時間緊接，方法相同，所犯又屬構成要件相同之罪名，
    顯係基於概括犯意反覆為之，應依廢止前連續犯之規定論以
    一罪，並依法加重其刑【被告行為後，刑法及刑法施行法業
    於94年2 月2 日經總統以華總一義字第09400014 901號令修
    正公布，並於95年7 月1 日施行（下稱新刑法，修正前刑法
    下稱舊刑法），參酌最高法院95年5 月23日刑事庭第8 次會
    議決議，新刑法第2 條第1 項之規定，係規範行為後法律變
    更所生新舊法律比較適用之準據法，於新刑法施行後，應適
    用新刑法第2 條第1 項之規定，為「從舊從輕」之比較。另
    於比較時應就罪刑有關之共犯、未遂犯、想像競合犯、牽連
    犯、連續犯、結合犯，以及累犯加重、自首減輕暨其他法定
    加減原因（如身分加減）與加減比例等一切情形，本於統一
    性及整體性原則，綜其全部罪刑之結果而為比較。本院審酌
    被告行為後，刑法第56條連續犯之規定，業已修正刪除，並
    於95年7 月1 日施行，則被告之犯行，因行為後新法業已刪
    除連續犯之規定，此刪除雖非犯罪構成要件之變更，但顯已
    影響行為人刑罰之法律效果，自屬法律有變更，依新法第2
    條第1 項規定，比較新、舊法之結果，以舊法較為有利於行
    為人。從而，因本案涉及法律變更，參諸前開最高法院決議
    意旨，依新刑法第2 條第1 項規定，自應適用最有利於被告
    之舊刑法，併此敘明】。爰審酌被告正值年輕，竟不知上進
    ，竊取他人物品，行為實屬不該，惟念其犯後坦承犯行，並
    參以竊取物品價值及部分所竊物品已由被害人領回等一切情
    狀，量處如主文所示之刑。此外，扣案鳥網2 張、無線對講
    機1 臺部分，係被告等人所有供共同犯竊盜罪所用之物，爰
    依刑法第38條第1項第2款規定，宣告沒收之。
據上論斷，應依刑事訴訟法第273 條之1 第1 項、第299 條第1
項前段，刑法第2 條第1 項前段、第28條，廢止前刑法第56條、
刑法第321 條第1 項第4 款、第38條第1 項第2 款，判決如主文
。
中    華    民    國    95    年    8     月    16    日
                  刑事第一庭    法  官 方百正
以上正本證明與原本無異。
如不服本判決，應於收受送達後10日內向本院提出上訴書狀。
中    華    民    國    95    年    8     月    16    日
                                書記官 郭素蓉
附錄法條：
刑法第321條
犯竊盜罪而有左列情形之一者，處6 月以上5 年以下有期徒刑：
一、於夜間侵入住宅或有人居住之建築物、船艦或隱匿其內而犯
    之者。
二、毀越門扇、牆垣或其他安全設備而犯之者。
三、攜帶兇器而犯之者。
四、結夥三人以上而犯之者。
五、乘火災、水災或其他災害之際而犯之者。
六、在車站或埠頭而犯之者。
前項之未遂犯罰之。
附表：
   ┌──┬──────────────────────┬───┬─────┐
   │編號│賽鴿編號                                    │所有人│是否遭勒贖│
   ├──┼──────────────────────┼───┼─────┤
   │1   │441173（計1 隻）                            │丙○○│無        │
   │    │                                            │      │          │
   │    │                                            │      │          │
   ├──┼──────────────────────┼───┼─────┤
   │2   │673034、673040、673045（計3隻）             │丁○○│無        │
   │    │                                            │      │          │
   │    │                                            │      │          │
   │    │                                            │      │          │
   ├──┼──────────────────────┼───┼─────┤
   │3   │674184（計1 隻）                            │甲○○│無        │
   │    │                                            │      │          │
   ├──┼──────────────────────┼───┼─────┤
   │4   │395076至395081、395083、395086至395093、3950│己○○│無        │
   │    │95、395097、395099至395101（計20隻）        │      │          │
   ├──┼──────────────────────┼───┼─────┤
   │5   │125341（計1隻）                             │乙○○│無        │
   └──┴──────────────────────┴───┴─────┘


司法院資訊處製作；財團法人民間司法改革基金會備份。
